臺灣彰化地方法院刑事判決　　　　　　　　　　　　　九十三年度易字第二三八號
　　公　訴　人　臺灣彰化地方法院檢察署檢察官
　　被　　　告　丙○
右列被告因家庭暴力防治法之違反保護令案件，經檢察官提起公訴（九十三年度偵字
第四六八號），及移
        主  文
丙○違反保護令，處有期徒刑肆月，如易科罰金，以參佰元折算壹日。
        事  實
一、丙○係乙○○之配偶，二人具有家庭暴力防治法第三條第一款所定之家庭成員關
    係。丙○因曾對乙○○實施身體及精神上不法侵害之行為，經乙○○聲請本院依
    家庭暴力防治法第十三條之規定，於民國九十二年八月十五日以九十二年度家護
    字第二八四號案件核發民事通常保護令，裁定令丙○不得對乙○○實施身體或精
    神上不法侵害之行為，亦不得直接或間接騷擾，及應於民國九十二年九月一日前
    遷出乙○○位於彰化縣埤頭鄉○○村○○路○段四七一巷二十二號住居所，並最
    少遠離上開住居所一百公尺，該保護令有效期間為一年。詎丙○明知有上開通常
    保護令存在，竟拒絕遵守該保護令，未於九十二年九月一日前遷出乙○○前揭住
    所，而仍繼續居於該址至九十三年五月四日止，而違背上開本院依家庭暴力防治
    法第十三條所為命其遷出上址之裁定。嗣於九十二年十月十四日，及於九十三年
    四月十九日、九十三年五月四日分別經乙○○報警查獲。
二、案經乙○○訴由彰化縣警察北斗分局報請台灣彰化地方法院檢察署檢察官偵查起
    訴，及移送併辦。
        理  由
一、訊據被告丙○固坦承知道有本院九十二年度家護字第二八四號通常保護令，並自
    知悉上開保護令後，迄至九十三年五月四日止仍要進入彰化縣埤頭鄉○○村○○
    路○段四七一巷二十二號睡覺，並未遷出，惟矢口否認有違反保護令之情事，辯
    稱：上開保護令並不生效云云。然查：（一）右揭犯罪事實，業據告訴人乙○○
    分別於警詢及本院審理時指訴綦詳。此外，復有本院九十二年度家護字第二八四
    號民事通常保護令、彰化縣警察局北斗分局保護令執行紀錄表等在卷可按。（二
    ）本院九十二年度家護字第二八四號民事通常保護令，業於九十二年八月二十七
    日以寄存送達之方式送達予被告。被告對上開保護令裁定不服，提起抗告，經本
    院民事庭於九十二年十二月九日裁定抗告駁回，被告不服提起再抗告，再經本院
    民事庭於九十三年一月二十日裁定再抗告駁回，有通常保護令、駁回抗告、再抗
    告之裁定書及郵政機關送達證書附於本院上開民事卷宗，業經本院依職權調閱上
    開民事卷宗查核無誤，是本院九十二年度家護字第二八四號民事通常保護令業已
    確定無訛。（三）證人甲○○○○到院結證稱：伊係彰化縣警察局北斗分局埤頭
    分駐所之警勤區職務警員，九十二年度家護字第二八四號民事通常保護令是由伊
    負責執行，伊有到保護令上面的地址（彰化縣埤頭鄉○○村○○路○段四七一巷
    二十二號）送達，當時被告在房子裡面，伊告訴他要執行保護令，並告訴被告保
    護令的內容，請他在保護令執行紀錄表上簽名，但被告拒絕簽名，所以伊才在紀
    錄表上記載「相對人不願簽名」；上開保護令執行紀錄表是在九十二年八月二十
    八日十二時三十分許製作的，先是告訴人到埤頭分駐所要求執行保護令，才再到
    上址去執行保護令等語明確。是證人甲○○○○確有至上址對被告執行前開本院
  之保護令，而被告於九十二年八月二十八日已知有本院上開通常保護令。又抗告
    ，除別有規定外，無停止執行之效力，民事訴訟法第四百九十一條第一項定有明
    文，而家庭暴力防治法就抗告並無其他特別規定，故證人甲○○○○於九十二年
    八月二十八日前往上址執行保護令並無違誤。（四）證人林麗員雖到院證稱：伊
    是被告及告訴人的媳婦，八十三年間伊嫁入之後，被告及告訴人即相處不洽；伊
    知有上開保護令，但伊並不知道經過如何，被告有跟伊說沒有打告訴人，但告訴
    人說被告有打她，不過當時伊並不在場，所以不知道事情如何等語屬實。是證人
    林麗員所為之證述，與本件被告有無違反保護令之事無關，並不能為被告有利之
    認定。（五）綜上所述，本院之上開通常保護令業已生效，被告並自承其知有保
    護令後並未遷出上址，且至九十三年五月四日晚上十一時許止，尚準備進入上址
    睡覺，顯見其仍有意居住於上址，而無遷出之意，則其有違反家庭暴力防治法第
    五十條第三款之情事甚明，被告前揭所辯，無非係事後卸責之詞，要無可採。本
    件事證業已明確，被告犯行堪以認定。
二、按被告丙○為告訴人之夫，雙方具有家庭暴力防治法第三條第一款之家庭成員關
    係，其違反本院通常保護令關於應於九十二年九月一日前遷出告訴人乙○○位於
    彰化縣埤頭鄉○○村○○路○段四七一巷二十二號住居所之裁定，迄至九十三年
    五月四日仍未遷出，核其所為，係犯家庭暴力防治法第五十條第三款之違反保護
    令罪。次按居住之意，並非指每天均有住於該住所之情事，只要有居住、久住之
    意思，縱有數天未於同地居住，仍不失居住之意。被告自九十二年九月一日起，
    至九十三年五月四日二十三時許止，仍居住於上址，已如前述，顯見其並無遷出
    告訴人乙○○前揭住所之意思，既從未遵守本院保護令遷出上址，應為單純一罪
    ，併案意旨認係屬連續犯，容有誤會。又被告既未遷出，而仍居住在上址，則當
    然含蓋未遠離上址一百公尺，此部分應為未遷出之行為所吸收，不另論罪，公訴
    人認另觸犯家庭暴力防治法第五十條第四款之違反保護令罪容有誤會。另檢察官
    併案及被告自白自九十三年四月十九日十二時三十分許起，至九十三年五月四日
    二十三時許止，未遷出上址部分，屬起訴事實未遷出之狀態，本院自得一併審究
    ，附此敘明。爰審酌被告前因對告訴人實施家庭暴力行為，業經本院以九十二年
    度家護字第二八四號案件核發民事通常保護令在案，竟未加以遵守，不予遷出上
    開告訴人之居住所，及其犯罪手段、所生危害、於本院傳訊後仍不遷出上址，犯
    後否認犯行，態度不佳，惟其已六十七歲，年歲已高等一切情狀，量處如主文所
    示之刑，並諭知易科罰金之折算標準，以示懲處。
據上論斷，應依刑事訴訟法第二百九十九條第一項前段，家庭暴力防治法第五十條第
三款，刑法第十一條前段、第四十一條第一項前段，罰金罰鍰提高標準條例第二條，
判決如主文。
本件經檢察官黃玉琪到庭執行職務。
中      華      民      國      九十三      年      五    月    十九    日
                                臺灣彰化地方法院刑事第一庭
                                    審判長法官  葉  榮  郎
                                    法      官  葛  永  輝
                                    法      官  陳  秋  錦
右正本證明與原本無異。
如不服本判決，應於判決送達後十日內，向本院提出上訴狀（須附繕本）。
告訴人或被害人對於判決如有不服具備理由請求檢察官上訴者，其上訴期間之計算係
以檢察官收受判決正本之日期為準。
                                    法院書記官  于  淑  真
中      華      民      國      九十三      年      五    月    十九    日
家庭暴力防治法第五十條第三款：
違反法院第十三條、第十五條所為之下列裁定者，為本法所稱之違反保護令罪，處三
年以下有期徒刑、拘役或科或併科新臺幣十萬元下罰金：
一、禁止實施家庭暴力行為。
二、禁止直接或間接騷擾、接觸、通話或其他連絡行為。
三、命遷出住居所。
四、遠離住居所、工作場所、學校或其他特定場所。
五、命完成如害人處遇計畫：戒癮治療、精神治療、心理輔導或其他治療、輔導。
